臺灣彰化地方法院交通事件裁定　　　　 96年度交聲字第130號
原處分機關　交通部公路總局臺中區監理所彰化監理站
異　議　人
即受處分人　甲○○
上列異議人即受處分人因違反道路交通管理處罰條例案件，對於
交通部公路總局臺中區監理所彰化監理站民國（下同）96年2 月
5 日所為之裁決書（彰監四字第裁64-T00000000號），聲明異議
，本院裁定如下：
    主  文
異議駁回。
    理  由
一、按汽車駕駛人駕駛聯結車、大客車、大貨車，而使用註銷之
    駕駛執照駕車者，汽車所有人及駕駛人各處新臺幣（下同）
    40,000元以上80,000元以下罰鍰，並當場禁止該汽車駕駛
    人繼續駕駛及扣留其車輛牌照；前項第5 款、第6 款之駕駛
    執照，均應扣繳之，道路交通管理處罰條例第21-1 條第1
    項第5 款、第2 項前段分別定有明文。
二、異議意旨略以：異議人即受處分人甲○○未收到該吊銷駕駛
    執照處分之裁決書，不知駕駛執照已經吊銷，且因異議人之
    母不識字，無法辨別郵件，故無法通知異議人，原處分機關
    之裁罰似有不當，為此請求撤銷原處分等語。
三、經查：
   （一）本件異議人於96年1 月20日上午11時2 分許，行經臺
         東縣卑南鄉○○路段，因「駕照業經吊銷仍駕車行駛
         公路」，而為臺東縣警察局交通警察隊掣單舉發，嗣
         經交通部公路總局臺中區監理所彰化監理站於96年2
         月5 日，以其違反道路交通管理處罰條例第21-1 條
         第1 項第5 款之規定而裁處罰鍰新臺幣60,000元整，
         並扣繳駕照，此有臺東縣警察局東警交字第T00000000
         號舉發違反道路交通管理事件通知單影本及交通部公
         路總局臺中區監理所彰化監理站彰監四字第裁64-T
         00000000號裁決書各一紙附卷可稽，且上開違規事實
         亦為異議人所不爭。
   （二）惟異議人辯稱其未收到該吊銷駕駛執照處分之裁決書
         ，不知駕駛執照已經吊銷等語。然經查異議人駕駛車
         牌號碼109-HH號營業遊覽大客車，因在6 個月內，違
         規記點共達6 點以上，經原處分機關以異議人違反道
         路交通管理處罰條例第63條第3 項規定裁罰吊扣駕駛
         執照1 個月，駕駛執照限於95年3 月19日前繳送，上
         開駕駛執照逾期不繳送之處分：1. 自95年3 月20日起
         易處吊扣駕駛執照2 個月，並限於95年4 月3 日前繳
         送。2. 95年4 月3 日前未繳送駕駛執照者，自95年4
         月4日起易處吊銷，並逕行註銷駕駛執照。3. 駕駛執
         照吊（註）銷後，自95年4 月4 日起1 年內不得重新
         考領駕駛執照，並製作裁決書（彰監四字第裁64-6464
         C3002號），業於95年2月20日送達予異議人之戶籍地
         址彰化縣大村鄉新興村港後巷8號，由其母代收等情，
         此有該裁決書影本、送達證書影本及戶籍查詢資料各
         一紙在卷可稽，是該裁決書既已合法送達，則異議人
         應不可委為不知，故其前開所辯顯不可採。
四、綜上所述，本件異議人確有前開違規行為無誤，其聲明異議
    為無理由，據上論斷，應依道路交通管理處罰條例第87條第
    2 項，道路交通案件處理辦法第19條，裁定如主文。
中　　華　　民　　國　　96　　年　　2 　　月　　15　　日
                  交通法庭      法  官  黃齡玉
以上正本證明與原本無異。
如不服本裁定，應於裁定送達後5日內向本院提出抗告狀 (須附
繕本)。
中　　華　　民　　國　　96　　年　　2 　　月　　26　　日
                                書記官  施嘉玫
